【裁判字號】    97,簡上,65
【裁判日期】    970430
【裁判案由】    妨害自由
【裁判全文】
臺灣嘉義地方法院刑事判決              97年度簡上字第65號
上  訴  人
即  被  告  甲○○
上列上訴人因妨害自由案件，不服本院嘉義簡易庭97年度嘉簡字
第53號中華民國97年1月31日所為第一審判決（聲請簡易判決處
刑書案號：臺灣嘉義地方法院檢察署96年度偵字第5803號），提
起上訴，本院管轄之第二審合議庭判決如下：
    主  文
上訴駁回。
甲○○緩刑參年。
    事實及理由
一、本案經本院審理結果，認第一審簡易判決判處被告甲○○犯
    刑法第304條第1項強制罪，分別判處有期徒刑3月，如易科
    罰金，以新台幣1000元折算1日，減為有期徒刑1月又15日，
    如易科罰金，以新台幣1000元折算1日；有期徒刑2月，如易
    科罰金，以新台幣1000元折算1日；其認事用法無誤，量刑
    之宣告亦屬允當，應予維持，除補充被告於本院97年3月25
    日準備程序中、97年4月22日審理時之自白外，其餘事實、
    證據及理由均引用第一審簡易判決書之記載（如附件）。
二、被告提起上訴略以：被告坦承犯行，已獲得告訴人諒解，請
    求從輕量刑等語。惟刑之量定，係實體法上賦予法院得為自
    由裁量之事項，倘其未有逾越或濫用法律所規定裁量之外部
    及內部性界限，並符合法規範之體系及目的，遵守一般有效
    之經驗及論理法則，即不得任意指為違法（最高法院75年台
    上字第7033號判例參照）。質言之，法官為量刑之裁量時，
    除不得逾越法定刑或法定要件外，尚應符合法規範之體系及
    目的，遵守一般有效之經驗及論理法則，亦即應兼顧裁量之
    外部及內部性界限，如非顯有裁量逾越或裁量濫用之違法情
    事，自不得任意指為違法。經查，原審基於上開認定，依刑
    法第57條所定各款犯罪情狀之規定，在法定刑度內而為量刑
    ，已兼顧裁量之外部及內部性界限，符合法規範之體系與目
    的，並未逾越法律所規定之範圍，更無濫用其權限或悖離經
    驗或論理法則之情事，原審量刑應屬妥適。準此，上訴意旨
    尚無理由，應予駁回。
二、查被告甲○○前因妨害風化案件，經最高法院以86年台上字
    第5869號判決判處有期徒刑8月確定，於88年9月22日執行完
    畢，5年以內未曾因故意犯罪受有期徒刑以上刑之宣告，有
    臺灣高等法院被告前案紀錄表1份附卷可參，其因一時失慮
    ，致觸犯刑典，犯罪後坦承犯行，深表悔悟，又告訴人於本
    院審理中表示不再追究，願意原諒被告，被告並當庭簽立切
    結書交告訴人收執，表明「不再無端生事，滋擾告訴人」等
    情（見本院97年4月22日審理筆錄）。本院審酌上情，認被
    告經此偵審教訓，應知警惕，當無再犯之虞，其所受宣告之
    刑，以暫不執行為適當，併宣告緩刑3年。
據上論斷，應依刑事訴訟法第455條之1第1項、第3項、第368條
、第373條，刑法第74條第1項第2款，判決如主文。
本案經檢察官陳慧玲到庭執行職務。
中    華    民    國    97    年    4    月    30    日
                  刑事第五庭  審判長法  官  林信旭
                                    法  官  張道周
                                    法  官  洪嘉蘭
上列正本證明與原本無異。
本件不得上訴。
中    華    民    國    97    年    4    月    30    日
                                    書記官  吳明蓉


司法院資訊處製作；財團法人民間司法改革基金會備份。
